# 其他债权投资

提问人：田键泯 时间：2019-07-20 17:34:59
@chenyiwei 陈版主，以公允价值计量且其变动计入其他综合收益的债权性资产也同样需确认信用减值损失，且其累计的公允价值变动形成的其他综合收益在处置时需转入损益。 问题：举例：如果我认为债权投资减值了，那么不就是该资产的公允价值了吗？那么借：信用减值损失 贷：减值准备 or 借：债权投资 贷：其他综合收益 ，这个金融资产是否可以类比以前的可供出售金融资产，如果跌幅超过50%, 那么可以提减值，而不在公允价值（不影响损益），此时新金融工具准则下，应该怎么去理解两种区别，望指教。

回答人：chenyiwei
新金融工具准则下的思路，是首先确定该类 FVOCI 债务性投资资产的公允价值，将其变动计入其他综合收益；然后再区分其公允价值变动中由债务人信用风险导致的部分，将其影响金额从其他综合收益中分离出来计入损益。
所以在第二步确认减值损失的环节，不再对金融资产的账面价值进行调整（因为在公允价值计量时已将信用风险因素纳入考虑）。
原先可供出售金融资产的 “如果跌幅超过 50%, 那么可以提减值” 是针对权益性投资，其公允价值变动的驱动因素主要不是信用风险（即，原准则下对此类金融资产的减值主要考虑的是不可逆转的市场因素），因此这种模式无法复制到新准则下以预期信用风险为基础的减值模型中。